臺灣桃園地方法院小額民事判決　　110年度壢保險小字第266號
原　　　告　旺旺友聯產物保險股份有限公司


法定代理人　劉自明　
訴訟代理人　胡綵麟　
　　　　　　陳君儀　
被　　　告　陳欣妤　




上列當事人間請求損害賠償事件，本院於民國110 年10月19日言
詞辯論終結，判決如下：
    主      文
一、被告應給付原告新臺幣壹萬陸仟陸佰陸拾貳元，及自民國一
    百一十年八月二十五日起至清償日止，按年利率百分之五計
    算之利息。
二、原告其餘之訴駁回。
三、訴訟費用新臺幣壹仟元，其中新臺幣玖佰柒拾肆元由被告負
    擔，餘由原告負擔。
四、本判決原告勝訴部分得假執行。
    理 由 要 領
一、本件依民事訴訟法第436 條之18第1 項規定，除下列理由要
    領外，僅記載主文，其餘省略。
二、按物被毀損時，被害人除得依民法第196 條請求賠償外，並
    不排除民法第213 條至第215 條之適用。依民法第196 條請
    求賠償物被毀損所減少之價額，得以修復費用為估定之標準
    ，但以有必要者為限（例如：修理材料以新品換舊品，應予
    折舊），此有最高法院77年度第9 次民事庭會議決議可資參
    照。經查，本件原告主張其承保訴外人邱秀珠所有車牌號碼
    000-0000號自小客貨車（下稱系爭車輛），受損之費用為新
    臺幣（下同）17,580元（含零件1,970 元、工資5,080 元、
    烤漆10,530元），自應就零件費用折舊部分自損害賠償額中
    予以扣除。又依行政院所頒之固定資產耐用年數表及固定資
    產折舊率表之規定，自用小客車折舊年限為5 年，依定率遞
    減折舊率為1000分之369 ，且其最後1 年之折舊額，加歷年
    折舊累計額，其總和不得超過該資產成本原額之9/10。次查
    ，系爭車輛係於民國106 年11月出廠，此有系爭車輛行照為
    佐（見本院卷第6 頁），迄至本件交通事故發生之日即108
    年3 月24日，實際使用期間已滿1 年5 月，則零件扣除折舊
    費用估定為1,052 元（詳如附表之計算式），加計工資及烤
    漆後，被告應賠償之金額為16,662元（計算式：5,080+10,5
    30+1,052=16,662 元），原告雖於110 年10月19日言詞辯論
    期日減縮聲明請求本金部分為17,112元，其餘利息部分不變
    ，然原告就本金部分之請求經減縮後仍超出前開計算得請求
    之範圍，故原告請求如主文第1 項所示，應予准許，原告逾
    此範圍之請求則屬無據，應予駁回。
中    華    民    國   110    年    11    月     5    日
                  中壢簡易庭      法  官  張博鈞
　
以上為正本係照原本作成。
如不服本判決，應於送達後20日內，向本院提出上訴狀並表明上
訴理由，如於本判決宣示後送達前提起上訴者，應於判決送達後
20日內補提上訴理由書（須附繕本）。
如委任律師提起上訴者，應一併繳納上訴審裁判費。
中    華    民    國   110    年    11    月     5    日
                                  書記官  張季容
附錄：
一、民事訴訟法第436條之24第2項：
    對於小額程序之第一審裁判上訴或抗告，非以其違背法令為
    理由，不得為之。
二、民事訴訟法第436條之25：
    上訴狀內應記載上訴理由，表明下列各款事項：
    （一）原判決所違背之法令及其具體內容。
    （二）依訴訟資料可認為原判決有違背法令之具體事實。
三、民事訴訟法第471 條第1 項：（依同法第436 條之32第2 項
    規定於小額事件之上訴程序準用之）上訴狀內未表明上訴理
    由者，上訴人應於提起上訴後20日內，提出理由書於原第二
    審法院；未提出者，毌庸命其補正，由原第二審法院以裁定
    駁回之。
附表：零件部分折舊（單位：新臺幣）
┌─────────────────────────┐
│-----                                             │
│折舊時間           金額                           │
│第1年折舊值        1,970×0.369=727               │
│第1年折舊後價值    1,970-727=1,243                │
│第2年折舊值        1,243×0.369×(5/12)=191       │
│第2年折舊後價值    1,243-191=1,052                │
└─────────────────────────┘